【裁判字號】    92,易,1001
【裁判日期】    920509
【裁判案由】    恐嚇
【裁判全文】
臺灣臺中地方法院刑事判決                        九十二年度易字第一一號
    公  訴  人  臺灣臺中地方法院檢察署檢察官
    被      告  乙○○
    選任辯護人  洪錫欽律師
右列被告因恐嚇等案件，經檢察官提起公訴（九十一年度偵字第八六二三號），本院
判決如左：
    主  文
乙○○以加害生命、身體之事，恐嚇他人致生危害於安全，處有期徒刑陸月，如易科
罰金，以參佰元折算壹日。
    事  實
一、緣乙○○因與甲○○有賭債糾紛，於民國九十一年四月四日晚上七時三十分許，
    在臺中縣后里鄉○○路一一六號旁高明江所經營之檳榔攤內，二人進行協調，詎
    乙○○為向甲○○示威，竟基於恐嚇之故意，自其左右褲袋內，由左右手分別取
    出林天助（已死亡）所寄放之不具殺傷力之改造手槍各一支（內裝有不具殺傷力
    之子彈，未扣案），朝向該檳榔攤內隔間木板偏下方之無人處所，發射不具殺傷
    力之子彈示警，共射擊五發，造成隔間木板有四處彈著點之凹痕（均未射穿），
    復向甲○○揚言自己「很行、很夠力」，以加害生命、身體安全之事，恐嚇甲○
    ○，致生危害於其安全。嗣警方據報到達現場採證，扣得已擊發之彈頭四顆。
二、案經臺中縣警察局大甲分局報告臺灣臺中地方法院檢察署檢察官偵查起訴。
    理  由
一、訊據被告乙○○固坦承於前揭時、地持槍射擊之事實，惟矢口否認有何恐嚇危害
    安全之犯行，辯稱為當天其喝醉了，當天係拿二支玩具槍射擊，只是ＢＢ槍，扣
    案彈頭並非其所有，且其並未表示自己很行、很夠力云云。惟查：右揭犯罪事實
    ，已據被告於警訊中供認明確，核與被害人甲○○於警訊時及證人即上開檳榔攤
    負責人高明江與該檳榔攤在場之店員陳玉娟於警訊時、偵查中證述情節相符，被
    告雖辯以當日已喝醉、不清楚云云，惟被告於警訊時自承當時喝酒聊天，但意識
    清楚，沒有醉意等語，復於警訊時就其開槍過程均能明確陳述，且當日被告係與
    被害人甲○○協調債務，猶於口袋內攜帶槍、彈到場，顯見被告早有預見開槍示
    威之情事，縱令確有飲酒，然尚非泥醉而影響其責任能力，是以被告辯以喝醉云
    云，顯係推諉之詞。被告另辯以扣案彈頭非其所有云云，惟查被告於警訊時供承
    警方於檳榔攤採集之四顆子彈彈頭即係其開槍後所遺留之彈頭等語，另證人高明
    江於警訊時證稱被告於左右褲袋內各拿出一支手槍，朝檳榔攤牆壁開槍，警方在
    店內扣得四顆彈頭即是開槍後所遺留等語，足徵本件扣案彈頭四顆確係被告射擊
    後所遺留，當無疑義。又被告開槍後，即對被害人甲○○表示說他很行，很有力
    之類的話等情，業據被害人甲○○於警訊時陳明，被害人甲○○雖於本院審理中
    改稱並未聽到被告說他很行，很有力之類的話，而係聽其他在場之人說的，並稱
    其不會因此害怕云云，惟查被害人甲○○於警訊時陳稱其與被告有債務糾紛，因
    其比較理虧，所以向被告道歉，另稱係因賭債糾紛引起等語，衡諸被害人甲○○
    主觀上原已就本案發生緣由自認理虧，且在被告開槍示威後而警方未能查獲槍彈
    扣案之情形下，事後於審理中改稱並未聽聞被告表示他很行，很有力，復稱不會
    害怕云云，顯係附和迴護被告之詞，自無足憑信。此外，並有現場照片（顯示隔
    間木板有四處彈著點之凹痕）在卷可參，及已擊發之彈頭四顆扣案可資佐證，被
    告上開所辯顯係卸責遁詞，不足採信。綜上，本件事證已臻明確，被告犯行堪以
    認定，應予依法論科。
二、查被告因與被害人甲○○談判協調賭債糾紛時持槍射擊，並揚言自己「很行、很
    夠力」等語，顯使被害人心生畏懼，致生危害其生命、身體之安全。核其所為，
    係犯刑法第三百零五條恐嚇危害安全罪。爰審酌被告因賭債協調即持槍射擊，出
    言不遜之犯罪之動機、目的、手段、所生危害及犯罪後未坦承犯行，犯後態度不
    佳等一切情狀，量處如主文所示之刑，並諭知易科罰金之折算標準，以資懲儆。
    另被告之選任辯護人稱被告患有直腸癌云云，並提出診斷證明書一份為憑，惟縱
    以被告確患有直腸癌之事實，然其於協調賭債時開槍示威恐嚇危害安全，殊難認
    其患病與其犯行有何關連，是以其患病一事不足為本院認定事實或量刑時為有利
    被告認定之依據，附此敘明。
三、又本件被告持有之手槍二枝並未扣案，而現場採獲之彈頭四顆，經鑑驗結果，僅
    能認定係已擊發直徑約八．九五mm之金屬彈頭，有內政部警政署刑事警察局刑鑑
    字第０九一０一０五一四七號鑑定書附卷可稽，尚無從積極證明被告當時所持有
    之手槍、子彈具有殺傷力；況依警方現場採證所拍攝之照片顯示，被告當時所射
    擊之上開檳榔攤內隔間木板，僅有一面四處彈著點之凹痕，足證皆未能射穿隔間
    木板，尚乏實據可證具有殺傷力，並非違禁物。而被告於警訊時供稱槍彈是已死
    亡是案外人林天助生前寄放的，槍枝已被案外人即其子蔡旻峰拿走云云，嗣稱林
    某寄放時其不知是槍彈云云，另於偵查中供稱二支槍是玩具店買的，後來ＢＢ彈
    換成鐵珠彈，槍枝本身沒改過云云，繼稱槍買來時是用氣體打的，其將槍管打通
    後，改裝撞針，撞針是另外買材料裝的云云，復改稱槍是案外人林天助寄放的云
    云，嗣於本院審理中辯稱槍是ＢＢ槍，已經丟掉了云云，其就上開手槍二支雖係
    被告犯罪所用之物，惟既未扣案，亦乏實據可證係被告所有，且非違禁物；另扣
    案彈頭四顆亦係被告犯罪所用之物，惟亦無實據可證係被告所有，復已擊發棄置
    於案發現場，且非違禁物，均無從為沒收之諭知，併此敘明。
據上論斷，應依刑事訴訟法第二百九十九條第一項前段，刑法第三百零五條、第四十
一條第一項前段，罰金罰鍰提高標準條例第一條前段、第二條，判決如主文。
中      華      民      國      九十二      年      五      月    九    日
                                   臺灣臺中地方法院刑事第二庭
                                       法  官  陳  葳
右正本證明與原本無異
如不服本判決，應於收受本判決後十日內向本院提出上訴書狀
，其未敘述上訴理由者，並得於提起上訴後十日內向本院補提理由書狀（均須按他造
當事人之人數附繕本）「切勿逕送上級法院」
                                       書記官
中      華      民      國      九十二      年      五      月    九    日
附錄法條：
刑法第三百零五條：
以加害生命、身體、自由、名譽、財產之事，恐嚇他人致生危害於安全者，處二年以
下有期徒刑、拘役或三百元以下罰金。


司法院資訊處製作；財團法人民間司法改革基金會備份。
